臺灣新竹地方法院刑事判決
111年度訴字第462號
公  訴  人  臺灣新竹地方檢察署檢察官
被      告  徐茂原


上列被告因傷害案件，經檢察官提起公訴（111年度偵字第3511
號），本院依簡式審判程序判決如下：
    主  文
甲○○犯傷害罪，處拘役參拾日，如易科罰金，以新臺幣壹仟元折
算壹日。
    事  實
一、本件犯罪事實：
　　甲○○於民國111年2月4日2時5分許，在新竹市○區○○路00號前
    ，因乙○○（經本院通緝中，由本院另行審理）酒後搭乘計程
    車不滿車資價格，而與甲○○發生爭執，竟各基於傷害他人身
    體之犯意，徒手相互毆打，致乙○○受有左臉部撕裂傷約1公
    分瘀青腫脹、鼻出血等傷害，甲○○則受有鼻子擦傷、左側眼
    瞼及眼周圍區域擦傷之擦挫傷及右側眼瞼及眼周圍區域挫傷
    等傷害。　　　　
二、案經乙○○訴由新竹市警察局第二分局報告臺灣新竹地方檢察
    署檢察官偵查起訴。　　
    理  由
一、本件被告甲○○所犯之罪，非死刑、無期徒刑、最輕本刑為3 
    年以上有期徒刑之罪，或高等法院管轄第一審之案件，被告
    於本院準備程序進行中，就被訴事實為有罪之陳述，經本院
    認合於刑事訴訟法第273條之1第1項之規定，裁定進行簡式
    審判程序，合先敘明。又按簡式審判程序之證據調查，不受
    第159條第1項之限制，刑事訴訟法第273 條之2 定有明文，
    是於行簡式審判程序之案件，被告以外之人於審判外之陳述
    ，除有其他不得作為證據之法定事由外，應認具有證據能力
    。　　　
二、認定犯罪事實所憑之證據及理由：　　
　　前揭犯罪事實，業據被告於警詢、偵查、本院準備程序及簡
    式審判程序時均坦承不諱（3511號偵卷第4頁至第5頁、第69
    頁；本院卷第170頁至第171頁、第175頁至第176頁），核與
    證人即同案被告兼告訴人乙○○於警詢、偵查之證述（3511號
    偵卷第6頁至第7頁、第71頁）情節大致相符，且有南門綜合
    醫院乙種診斷證明書2份、現場照片及監視器錄影畫面截圖
    數張存卷可憑（3511號偵卷第16頁、第17頁、第27頁至第31
    頁），足認被告上開任意性之自白與事實相符，堪以採信。
    綜上，本案事證明確，被告犯行洵堪認定，應依法論科。
三、論罪科刑：
  ㈠核被告所為，係犯刑法第277條第1項傷害罪。　
  ㈡爰審酌被告不思以理性方式，化解糾紛，即與同案被告兼告
    訴人乙○○發生肢體衝突，造成彼此受前述傷害之結果，所為
    殊值非難，考量本案係因同案被告兼告訴人乙○○酒後滋事與
    被告起衝突所造成，再衡酌被告坦承犯行之犯後態度，無任
    何論罪科刑紀錄，有臺灣高等法院被告前案紀錄表在卷可佐
    （本院卷第13頁），堪信其素行尚佳，兼衡被告高中肄業之
    智識程度，現從事臨時工作，離婚育有未成年子女1名，現
    與家人同住等一切情狀（本院卷第176頁至第177頁），量處
    如主文所示之刑，並諭知易科罰金之折算標準。
據上論斷，應依刑事訴訟法第273條之1第1項、第299條第1項前
段，判決如主文。　　
本案經檢察官翁貫育提起公訴，檢察官劉正祥、陳亭宇到庭執行
職務。
中　　華　　民　　國　　111 　年　　12　　月　　14　　日
                  刑事第八庭  法　官  　崔恩寧
以上正本證明與原本無異。
如不服本判決應於收受本判決後20日內向本院提出上訴書狀，上
訴書狀應敘述具體理由。上訴書狀未敘述上訴理由者，應於上訴
期間屆滿後20日內補提理由書狀於本院(均須按他造當事人之人
數附繕本 )「切勿逕送上級法院」。 
中　　華　　民　　國　　111 　年　　12　　月　　14　　日
                              書記官    莊琬婷

附錄本院論罪科刑法條：　　
刑法第277條第1項
傷害人之身體或健康者，處五年以下有期徒刑、拘役或五十萬元
以下罰金。